【裁判字號】    89,台上,2983
【裁判日期】    890525
【裁判案由】    違反毒品危害防制條例
【裁判全文】
最高法院刑事判決                              八十九年度台上字第二九八三號
    上  訴  人  甲○○
右上訴人因違反毒品危害防制條例案件，不服台灣高等法院台南分院中華民國八十九
年二月二十九日第二審判決（八十九年度上訴字第九三號，起訴案號：台灣嘉義地方
法院檢察署八十八年度偵字第八七二號），提起上訴，本院判決如左：
    主  文
上訴駁回。
    理  由
按刑事訴訟法第三百七十七條規定，上訴於第三審法院，非以判決違背法令為理由，
不得為之。是提起第三審上訴，應以原判決違背法令為理由，係屬法定要件。如果上
訴理由狀並未依據卷內訴訟資料，具體指摘原判決不適用何種法則或如何適用不當，
或所指摘原判決違法情事，顯與法律規定得為第三審上訴理由之違法情形，不相適合
時，均應認其上訴為違背法律上之程式，予以駁回。本件原判決維持第一審論處上訴
人甲○○販賣第二級毒品累犯罪刑之判決，駁回其在第二審之上訴。已詳認定犯罪
事實之依據及憑以認定之理由，並對上訴人否認犯罪之辯詞，如何不足採信，均已依
據卷內資料予以指駁及說明，從形式上觀察，原判決並無任何違背法令之處。查原判
決認定上訴人販賣第二級毒品，並非以上訴人在警訊與偵查中之自白為唯一證據，尚
以扣案安非他命二大包又五小包、電子秤一台及卷附法務部調查局檢驗通知書等為佐
證。而上訴人僅供述安非他命係向綽號「阿倫」者購買，並未供出阿倫之真實姓名年
籍住所因而破獲。且縱供出毒品來源，因而破獲，依毒品危害防制條例第十七條規定
，係得減輕其刑，即減輕與否，原審仍有裁酌之權。既非必減，則原審未向警察機關
函查綽號「阿倫」者追查之結果如何，於判決無影響，自不得執為適法之第三審上訴
理由。又原判決已認定駕車載上訴人之謝麗玉為不知情，亦無上訴意旨所指謝女究為
共犯或從犯等不明之情形。至上訴人究以每兩或半兩新台幣（下同）二萬八千元，向
綽號「阿倫」者購買安非他命，於警訊與偵查中雖供述不一，然原判決已說明認定係
以半兩二萬八千元購買之理由，核屬原審認事採證之職權行使，不能任指為違法。又
上訴人於民國八十八年一月十七日向綽號「阿倫」者購買半兩（十八點七五公克）安
非他命，距其於八十八年一月二十五日被查獲，已逾一星期，而其於偵查中供述於八
十八年一月二十日有吸用安非他命，最後一次是八十八年一月二十三日（見偵查卷九
頁正背面），則其被查獲之安非他命驗後共淨重十三點三四公克，未達半兩，自屬當
然，不能據此指其自白與事實不符。再所謂販賣毒品罪，並不以販入之後，復行賣出
為要件，祇須以營利為目的，購入或賣出，有一於此，其犯罪即經完成，均不得視為
未遂，原判決就此已予說明，其論上訴人以販賣第二級毒品既遂罪，殊無判決適用法
則不當之違法可言。上訴意旨或未依據卷證資料，具體指摘原判決如何違背法令，或
置原判決之論於不顧，仍執陳詞為事實上之爭辯，並對原審採證認事之職權行使及
於判決無影響事項，任意指摘，難謂已符合首揭法定上訴要件，其上訴違背法律上之
程式，應予駁回。
據上論結，應依刑事訴訟法第三百九十五條前段，判決如主文。
中      華      民      國    八十九    年      五      月    二十五    日
                              最高法院刑事第七庭
                                  審判長法官  謝  家  鶴
                                        法官  洪  文  章
                                        法官  花  滿  堂
                                        法官  陳  世  淙
                                        法官  洪  佳  濱
      右正本證明與原本無異
                                              書  記  官
中      華      民      國    八十九    年      六      月     十二     日


司法院資訊處製作；財團法人民間司法改革基金會備份。
